臺灣高雄地方法院刑事判決                          九十一年度訴字第二八一號
    公  訴  人  臺灣高雄地方法院檢察署檢察官
    被      告  甲○○
右列被告因毒品危害防制條例案件，經檢察官提起公訴（九十年度毒偵字第五三七二
號），本院判決如左：
    主  文
甲○○施用第一級毒品，累犯，處有期徒刑拾月。
    事  實
一、甲○○前因施用第二級毒品甲基安非他命，經本院裁定送觀察、勒戒，認無繼續
    施用傾向，由本院於民國八十七年十月十六日以八十六年易字第八八一六號判處
    免刑確定；又於八十七年間因違反毒品危害防制條例案件，經本院以八十七年毒
    聲字第四六五五號裁定令被告入勒戒處所觀察、勒戒，觀察勒戒結果認有繼續施
    用毒品傾向，復分別經本院以八十八年毒聲字第四六０號裁定將被告送至戒治處
    所施以強制戒治，及由臺灣高雄地方法院檢察署檢察官以八十八年偵字第五二九
    號聲請簡易判決，經本院岡山簡易庭以八十八年度岡簡字第五八號判處有期徒刑
四月，如易科罰金，以三百元折算一日，並於八十九年十二月一日執行完畢。詎
    不知悔改，復於九十年八月三日十五時三十分許回溯二十四小時內之某時（不含
    公權力拘束之時間），在不詳處所，施用第一級毒品海洛因及第二級毒品甲基安
    非他命（施用第二級毒品部分已經臺灣高等法院高雄分院判處有期徒刑一年確定
    ），嗣於九十年八月三日十五時三十分許，經警通知至警局採尿送驗，發現結果
    呈嗎啡及甲基安非他命陽性反應而查獲。
二、案經本院函送臺灣高雄地方法院檢察署檢察官偵查起訴。
    理  由
一、訊據被告甲○○矢口否認有右開施用第一級毒品海洛因之犯行，辯稱：我只有吸
    甲基安非他命，沒有施用海洛因，可能是友人施用海洛因，將海洛因混入我吸的
    安非他命內，所以我驗尿才呈嗎啡陽性反應云云。惟查，被告於民國九十年八月
    三日十五時三十分許，在高雄縣警察局湖內分局內所採之尿液經送檢驗後，呈現
    嗎啡陽性反應，此有高雄縣政府衛生局九十年八月十四日九十煙檢字第一三五四
    號煙毒尿液檢驗成績書及煙毒、麻藥案件嫌犯與真實姓名對照表各乙份附卷可稽
    。再海洛因施用入人體後水解還原成嗎啡，再循嗎啡之代謝方式排體外，亦據行
    政院衛生署藥物食品檢驗局七十三藥檢壹字第○三○二二一號函說明綦詳。另依
    醫學臨床實驗及根據英國藥學會出版Isolationand Indentification of Drugs
    乙書第二九三頁載明：海洛因經注射入人體後，在體內迅速水解成6-MonoacetyI
    morp hine，再緩緩繼續水解成嗎啡，然後再循嗎啡之代謝方式排出，同書第四
    三一～四三二頁並載有：嗎啡經注射入人體後，約百分之五十以上於八小時內自
    尿中排出，至二十四小時排出約百分之九十，但四十八小時後仍有微量可檢出等
    語。此外，按通常健康成人一次注射嗎啡十五公絲，而以現行採用蟻醛酸試液及
    鉬鋑銨酸試液檢驗其尿液時，注射後八小時內所排尿液易於檢出；八小時至二十
    四小時，視其取尿時間及尿量多寡，可能檢出；至二十四小時以後所排之尿液，
    用上述方法已難檢出，亦據行政院衛生署藥物食品檢驗局七十三年十一月三十日
    (73）藥檢壹字第○三○二二一號函釋在案，則被告於該採尿時回溯二十四小時
    內某時，確有施用第一級毒品海洛因無訛。被告雖以前詞置辯，然查被告於偵查
    及本院調查時始終未曾提及友人施用海洛因之事，係在本院審理時方供陳上情，
    復無法提供該名友人確切之姓名年籍供本院調查審認，則是否確有此事已非無疑
    ；佐以海洛因之價格較甲基安非他命昂貴，他人斷無可能將海洛因混入甲基安非
    他命中交由被告施用之可能，是被告前揭所辯顯係卸責之詞，不足採信。此外，
    被告前因施用第二級毒品甲基安非他命，經本院裁定送觀察、勒戒，認無繼續施
    用傾向，由本院於民國八十七年十月十六日以八十六年易字第八八一六號判處免
    刑確定，復因施用毒品案件，經本院裁定送觀察、勒戒，認有繼續施用毒品傾向
    ，復經本院裁定送強制戒治，並經本院岡山簡易庭以八十八年度岡簡字第五八號
    判處有期徒刑四月，如易科罰金，以三百元折算一日確定之事實，有臺灣高等法
    院被告全國前案紀錄表、不起訴處分書及判決書存卷足參。其三犯毒品危害防制
    條例第十條之罪，所為與毒品危害防制條例第二十條第三項之規定相符，應予依
    法論科。
二、按犯毒品危害防制條例第十條之罪，經觀察勒戒後，無繼續施用毒品之傾向者，
    應由檢察官為不起訴處分。經不起訴處分後五年內再犯第十條之罪，經觀察勒戒
    後，認有繼續施用毒品之傾向或三犯以上者，即不適用前項之規定（即應由檢察
    官偵查起訴），毒品危害防制條例第二十條第三項定有明文。又海洛因為毒品危
    害防制條例所稱之第一級毒品，觀諸該條例第二條第二項第一款甚明。核被告所
    為，係犯違反毒品危害防制條例第十條第一項施用第一級毒品罪。被告施用前持
    有第一級毒品海洛因之行為，其持有之低度行為為施用之高度行為所吸收，不另
    論罪。查被告於八十七年因違反毒品危害防制條例案件，經本院以八十八年度岡
    檢字第五八號判處有期徒刑四月，如易科罰金，以三百元折算一日確定，並於八
    十九年十二月一日執行完畢，有臺灣高等法院被告全國前案紀錄表一份附卷可按
    ，其於受有期徒刑執行完畢後，於五年內再犯本件最重本刑為有期徒刑之罪，為
    累犯，應依刑法第四十七條之規定，加重其刑。爰審酌被告已曾因施用毒品犯行
    ，多次受觀察、勒戒及強制戒治之處分，仍無堅決意志戒除毒癮，猶無法真切悛
    悔認識毒品對於人體之傷害，並戒絕對於毒品之依賴之惡習，深陷毒癮而無法自
    拔，及犯後態度等一切情狀，量處如主文所示之刑。
據上論斷，應依刑事訴訟法第二百九十九條第一項前段，毒品危害防制條例第十條第
一項、第二十條第三項，刑法第十一條前段、第四十七條，判決如主文。
本案經檢察官李廷輝到庭執行職務。
中      華      民      國     九十一      年    五    月      十六    日
                                  臺灣高雄地方法院刑事第四庭
                                          審判長法官    黃建榮
                                                法官    廖純卿
                                                法官    莊珮君
右正本證明與原本無異。
如不服本判決，應於判決送達後十日內，向本院提出上訴狀。
                                              書記官    王高山
中    華    民    國      九十一      年      五      月      十六      日
附錄法條
毒品危害防制條例第十條
施用第一級毒品者，處六月以上五年以下有期徒刑。
施用第二級毒品者，處三年以下有期徒刑。
